臺灣臺中地方法院臺中簡易庭小額民事判決
111年度中小字第2543號
原      告  明台產物保險股份有限公司

法定代理人  長瀬耕一
訴訟代理人  戴明凱  
            陳元忠  
被      告  梁明峯  
訴訟代理人  劉峰益  
上列當事人間請求侵權行為損害賠償（交通）事件，本院於民國
111年6月21日言詞辯論終結，判決如下：
    主      文
原告之訴駁回。
訴訟費用新臺幣壹仟元由原告負擔。　　
　　事實及理由
一、原告起訴聲明請求被告給付新臺幣（下同）12萬5295元及利
    息，後減縮聲明如後開原告聲明所示（見卷第115頁），依
    民事訴訟法第255條第1項第3款規定，應予准許。又原告減
    縮聲明後，請求被告給付金額在10萬元以下，依民事訴訟法
    第436條之8規定應適用小額程序，爰依同一地方法院適用簡
    易程序審理事件事務分配辦法第7條第2項規定，裁定本件改
    行小額程序，先此敘明。
二、原告主張：被告於民國108年12月8日23時8分駕駛車牌號碼0
    00-0000號自用小客車，在臺中市西屯區市○路000號B2停車
    場，因駕駛不慎碰撞由原告承保之訴外人楊明樺駕駛、訴外
    人郭源星所有之車牌號碼000-0000號自用小客車（下稱系爭
    車輛），造成系爭車輛受損，原告業依保險契約賠付修理費
    用12萬5295元，零件部分9萬6460元扣除折舊後為5萬3379元
    ，加計鈑金工資9278元、烤漆塗裝1萬9557元，必要修理費
    用為8萬2214元。爰依保險代位及侵權行為之法律關係，請
    求被告賠償8萬2214元並自起訴狀繕本送達翌日起加計法定
    遲延利息等語，並聲明：被告應給付原告8萬2214元及自起
    訴狀繕本送達翌日起至清償日止，按年息百分之5計算之利
    息。
三、被告則以：被告當時有看監視器畫面，只有看到被告倒車，
    沒有碰撞系爭車輛，被告車輛亦未受損等語置辯，答辯聲明
    ：駁回原告之訴。
四、得心證之理由：
  ㈠按因故意或過失，不法侵害他人之權利者，負損害賠償責任
    ；汽車、機車或其他非依軌道行駛之動力車輛，在使用中加
    損害於他人者，駕駛人應賠償因此所生之損害，民法第184
    條第1項前段、第191條之2 定有明文。又侵權行為之成立，
    須行為人因故意過失不法侵害他人權利，亦即行為人須有不
    法行為，具備歸責性、違法性，且不法行為與損害間有因果
    關係，始能成立。如依民法第191條之2規定請求賠償，須以
    損害為汽車、機車或其他非依軌道行駛之動力車輛在使用中
    所造成為要件。次按當事人主張有利於己之事實者，就其事
    實有舉證之責任，民事訴訟法第277 條前段亦有明文。依此
    規定，主張侵權行為損害賠償請求權之人，對於侵權行為之
    成立要件應負舉證責任。又民事訴訟如係由原告主張權利者
    ，應先由原告負舉證之責，若原告先不能舉證，以證實自己
    主張之事實為真實，則被告就其抗辯事實即令不能舉證，或
    其所舉證據尚有疵累，亦應駁回原告之請求（最高法院17年
    上字第917號判例參照）。
  ㈡原告主張伊承保系爭車輛遭被告駕駛車牌號碼000-0000號自
    用小客車碰撞受損，被告否認其有碰撞系爭車輛，則應由原
    告就被告駕車擦撞系爭車輛乙節負舉證責任。查原告前揭主
    張，固提出行車執照、估價單、電子發票、車損照片在卷（
    見卷第21至27頁），惟卷附臺中市政府警察局第六分局110
    年11月15日中市警六分交字第1100144241號函附非道路車禍
    案件登記表記載：「…②經第二當事人（即系爭車輛駕駛人）
    調閱監視器，發現A車ART-6856號有與之擦撞。③A車駕駛（
    即被告）自述其自小客ART-6856號並無車損，且觀看監視器
    畫面只見到我操作倒車，並無碰撞畫面。」等語（見卷第49
    頁），可知系爭車輛駕駛人與被告於肇事後就兩車是否碰撞
    各執一詞，此外，原告陳稱無法提出監視錄影畫面，且未再
    提出其他證據，應認原告主張系爭車輛遭被告駕駛ART-6856
    自用小客車擦撞受損乙節，舉證尚有不足，難以遽認為真正
    。原告請求被告賠償損害云云，即無理由。
五、綜上所述，原告所舉證據不足以證明被告有原告主張之侵權
    行為，不能遽認原告主張之事實為真正。從而，原告本於保
    險代位及侵權行為之法律關係，請求被告給付8萬2214元及
    自起訴狀繕本送達翌日起至清償日止按年息百分之5 計算之
    利息，為無理由，應予駁回。
六、據上論結，本件原告之訴為無理由，依民事訴訟法第78條，
    判決如主文。
中　　華　　民　　國　　111 　年　　7 　　月　　14　　日
                  臺灣臺中地方法院臺中簡易庭
                                  法  官  熊祥雲
以上正本係照原本作成。
如不服本判決，應於送達後20日內，以判決違背法令為理由，向
本院提出上訴狀並表明上訴理由（上訴理由應表明一、原判決所
違背之法令及其具體內容；二、依訴訟資料可認為原判決有違背
法令之具體事實），如於本判決宣示後送達前提起上訴者，應於
判決送達後20日內補提上訴理由書（須附繕本）。如委任律師提
起上訴者，應一併繳納上訴審裁判費。
中　　華　　民　　國　　111 　年　　7 　　月　　14　　日
                                  書記官  王麗麗